【裁判字號】    90,上易,3393
【裁判日期】    901106
【裁判案由】    傷害等
【裁判全文】
臺灣高等法院刑事判決                            九十年度上易字第三三九三號
    上  訴  人
    即  被  告  乙○
右上訴人因家庭暴力傷害等案件，不服臺灣基隆地方法院九十年度易字第三三三號，
中華民國九十年八月十五日第一審就恐嚇部分之判決（起訴案號：臺灣基隆地方法院
檢察署九十年度偵字第一五七四號），提起上訴，本院判決如左：
    主  文
上訴駁回。
    事  實
一、乙○（原名周阿明）與甲○○原係夫妻關係，二人於民國八十六年間協議離婚，
    甲○○於九十年一月間開始與彼二人結婚時之證婚人丙○○交往，乙○知情後心
    生妒怨，竟基於概括犯意，先後於：（一）、九十年一月二十五日中午十二時許
    ，前往基隆巿武聖街一九○之二六號丙○○姐姐丁○○住所，以加害生命之事，
    對丁○○恐嚇以：最好不要讓甲○○與丙○○繼續交往，要不然會讓你們家的人
    好看，到時候會出人命等語。復於同年月二十八日上午八時許，撥打丁○○行動
    電話，以加害身體之事恐嚇以：我告訴過你，你們要這樣搞，我會讓你難看，不
    會讓你們好過等語，均使丁○○心生畏懼；（二）、九十年一月二十八日上午五
    時三十分許，前往丙○○位於基隆巿安和一街二巷二五號五樓住處，以拳頭毆打
    甲○○成傷（傷害部分業據甲○○撤回告訴，經原審判決不受理確定），並對在
    場丙○○以加害生命之事恐嚇以：如果你們在一起的話，要讓你們死得很難看，
    使丙○○心生畏懼；（三）、九十年二月五日上午十一時許，利用與甲○○共同
    前往戶政事務所辦理小孩遷移戶口之機會，以自用小客車將甲○○載至基隆巿暖
    東峽谷產業道路後，對甲○○以加害自由之事恐嚇：本來想剪光你頭髮，如果你
    與丙○○不再交往，我就放過你們，不然將丙○○雙腿打殘廢，讓你照顧他一輩
    子等語，使甲○○心生畏懼；（四）、九十年二月五日下午二時許再次前往丙○○上開住所，對丙○○以加害生命之事恫稱：如果你們在一起，我最多與你同歸
    於盡，大不了我去關或死而已等語，使丙○○心生畏懼。
二、案經甲○○、丁○○、丙○○告訴基隆巿警察局第四分局報告臺灣基隆地方法院
    檢察署檢察官偵查起訴。
    理  由
一、訊據被告乙○固坦承有於右揭時間、地點與告訴人甲○○、丁○○、丙○○等人
    就告訴人甲○○與丙○○交往一事相談，然矢口否認有何連續恐嚇告訴人甲○○
    、丁○○、丙○○等人之犯行，辯稱：事情僅發生在一天之內，告訴人卻說我一
    而再再而三去恐嚇，伊並未出言恐嚇，伊曾有打告訴人甲○○一巴掌，也曾說過
    想要剪掉甲○○的頭髮，亦曾打電話給丁○○，但沒有恐嚇云云。惟查：（一）
    、右揭犯罪事實，業據告訴人甲○○、丁○○、丙○○迭於警訊、偵查及原審調
    查中指訴明確，核與證人即告訴人丙○○、丁○○之父林建福於原審調查中證稱
    被告確曾二度前來告訴人丙○○住處，並恐嚇以「如果你們在一起的話，要讓你
    們死得很難看」、「如果你們繼續在一起，要讓你們好看」等情（原審卷宗第四
    一頁）大致相符；（二）、告訴人丁○○、丙○○與被告間並無仇恨怨隙，告訴
    人甲○○與被告原為夫妻，並無故意誣陷被告入罪之動機，另被告確曾於九十年
    一月二十八日撥打告訴人丁○○之行動電話之情，有被告持用之0000000
    000號通訊門號當日通聯紀錄一份在卷可參，而被告於偵查中亦自承曾說過想
    要剪掉告訴人甲○○之頭髮（臺灣基隆地方法院檢察署九十年度偵字第一五七四
    號偵查卷第十六頁反面參照），益見告訴人指訴並非無據，是被告所辯應為卸責
    之詞，尚不足採；（三）、至告訴人甲○○雖指稱被告於九十年二月五日將其載
    至暖東峽谷產業道路附近時，曾拿出一把剪刀對其恐嚇，惟此為被告所堅決否認
    ，辯稱當日係邀告訴人甲○○聊天，車內並無剪刀等語，此外復查無其他積極證
    據堪認有此事實，告訴人甲○○此部分之指訴（即被告手持剪刀），尚難採信。
    綜上三點，本件事證明確，被告所辯要係卸責之詞，不足採信，其犯行堪可認定
    ，應依法論科。
二、核被告所為，係犯刑法第三百零五條之以加害生命、身體、自由之事，恐嚇他人
    致生危害於安全罪。其先後多次恐嚇犯行，時間緊接，所犯係犯罪基本構成要件
    相同之罪，顯係基於概括犯意而為之，應依連續犯論以加害生命之事恐嚇之一罪
    ，並依法加重其刑。
三、原審本於同上見解，適用刑法第五十六條、第三百零五條、第四十一條第一項，
    罰金罰鍰提高標準條例第一條前段、第二條之規定，並審酌被告係因無法接受前
    妻與昔日證婚友人交往之事實，一時忿恨失慮始出言恐嚇，所生危害非鉅，且告
    訴人三人均當庭表示願意原諒被告等一切情狀，量處有期徒刑三月，如易科罰金
    以三百元折算一日，並以被告前未曾受有期徒刑以上刑之宣告，有本院被告全國
    前案紀錄表一紙附卷可稽，其經此偵、審教訓後，當知警惕，應無再犯之虞，因
    認其所受宣告之刑，以暫不執行為適當，併予宣告緩刑三年。另說明公訴意旨以
    被告曾以自用小客車將告訴人甲○○「強載」至基隆市暖東峽谷產業道路，認被
    告另涉犯刑法第三百零二條之剝奪他人行動自由罪之行為。惟查，告訴人甲○○
    初於警訊中陳稱被告以要幫小孩遷戶口為由約彼外出，並未指訴被告有何妨害自
    由犯行，而被告於原審亦堅決否認有何強載告訴人甲○○之妨害自由犯行，並辯
    稱當時係辦完戶口後邀約告訴人甲○○前去暖東峽谷聊天，途中甲○○並未表示
    要下車等語，兩者陳述互核相符；且在被告並未施以任何不法腕力下，告訴人如
    無意願隨同被告前往暖東峽谷，應可打開車窗呼救或利用途中汽車暫停機會打開
    車門逃脫，而無仍願一路隨同前往暖東峽谷之理，是以在缺乏其他積極證據相佐
    下，尚難僅憑告訴人甲○○嗣於偵查及原審調查中之指訴，遽認被告有何妨害自
    由之犯行，此部分應不能證明被告犯罪，惟公訴意旨係認此部分與前開論罪部分
    有目的、方法間之牽連犯之裁判上一罪關係，而不另為無罪之諭知，其認事用法
    ，核無不合，量刑及緩刑之宣告亦均稱適當。被告上訴仍執前詞，否認犯罪，指
    摘原判決不當，為無理由，應予駁回。
據上論斷，應依刑事訴訟法第三百六十八條，判決如主文。
本案經檢察官劉裴玲到庭執行職務。
中      華      民      國    九十      年      十一    月      六      日
                            台灣高等法院刑事第十五庭
                                審判長法  官  房  阿  生
                                      法  官  雷  元  結
                                      法  官  鄧  振  球
右正本證明與原本無異。
不得上訴。
                                      書記官  洪  秋  帆
中      華      民      國    九十      年      十一    月      七      日
附錄：本案論罪科刑法條全文
刑法第三百零五條：
以加害生命、身體、自由、名譽、財產之事恐嚇他人，致生危害於安全者，處二年以
下有期徒刑、拘役或三百元以下罰金。


司法院資訊處製作；財團法人民間司法改革基金會備份。
